臺灣苗栗地方法院民事簡易判決
110年度苗簡字第630號
原      告  范芯語   （住所詳如附錄對照表）
被      告  李冠廷  
上列當事人間請求侵權行為損害賠償事件，本院於民國110年11
月2日言詞辯論終結，判決如下：
　　主  文
被告應給付原告新臺幣60,700元，及自起民國110年5月12日起至
清償日止，按週年利率百分之5計算之利息。
原告其餘之訴駁回。
訴訟費用由被告負擔5分之1，餘由原告負擔。
本判決第一項得假執行。
原告其餘假執行之聲請駁回。
    事實及理由
一、原告主張：兩造原為男女朋友，被告於民國109年11月7日晚
    上10時許，在原告位於苗栗縣○○市○○街0號3樓之5租屋處，
    因借款糾紛而與原告發生爭執，被告竟基於傷害他人身體之
    故意，以徒手之方式毆打、推打原告頭部、身體及掐原告頸
    部，嗣將原告打倒在床後，又以膝蓋頂住原告腿部，致原告
    受有頸部外傷合併腦震盪、左臉部、頸部、右肩部、前胸壁
    挫傷及雙側上肢、雙側膝部、雙側小腿、右腕部、右手部第
    二指多處挫傷等傷害（下合稱系爭傷害），侵害原告身體、
    健康權。原告為此支出醫療費用新臺幣（下同）700元，且
    身體及精神上均蒙受極大痛苦與不便，爰請求精神慰撫金30
    萬元。為此，依民法第184條第1項及第195條第1項規定，提
    起本件訴訟等語，並聲明：（一）被告應給付原告30萬700
    元，及自起訴狀繕本送達翌日起至清償日止，按週年利率百
    分之5計算之利息。（二）願供擔保，請准宣告假執行。
二、被告則以：原告主張之傷害案件，業經本院以110年度苗簡
    字第427號（下稱系爭刑案）刑事判決在案，被告對系爭刑
    案判決認定之事實不爭執；另對於原告主張之醫療費用700
    元亦不爭執，其他金額則認為太高等語，資為抗辯。並聲明
    ：原告之訴駁回。
三、原告主張兩造原為男女朋友，被告於前開時、地毆打、推打
    原告頭部、身體及掐原告頸部，嗣將原告打倒在床後，又以
    膝蓋頂住原告腿部，致原告受有系爭傷害，被告前開涉犯之
    故意傷害罪行，業經110年度苗簡字第427號判決判處拘役30
    日，得易科罰金等節，有法學檢索系統查詢結果存卷可查，
    且為被告於所不爭執（見本院卷第88頁），堪信為真實。
四、按因故意或過失，不法侵害他人之權利者，負損害賠償責任
    。次按不法侵害他人之身體或健康者，對於被害人因此喪失
    或減少勞動能力或增加生活上之需要時，應負損害賠償責任
    ；不法侵害他人之身體、健康、名譽、自由、信用、隱私、
    貞操，或不法侵害其他人格法益而情節重大者，被害人雖非
    財產上之損害，亦得請求賠償相當之金額，民法第184 條第
    1 項前段、第193 條第1 項、第195 條第1 項前段分別定有
    明文。查本件被告於上開時地，故意侵害原告之權利，其故
    意不法行為，與原告之受傷結果，具有相當因果關係，自構
    成侵權行為，故原告依侵權行為之規定請求被告賠償其所受
    損害，於法有據。又原告因被告之故意行為侵害其權利，已
    如前述，且屬侵害原告之人格權情節重大，原告當得依上開
    規定，請求被告負損害賠償責任。茲就原告請求賠償之醫療
    費、精神慰撫金析述如下：
（一）醫療費部分：
    原告主張醫療費用700 元，且為被告所不爭執（見本院卷第
    88頁），應予准許。
（二）精神慰撫金部分：
  1.按慰藉金（精神慰撫金）之賠償須以人格權遭遇侵害，使精
    神上受有痛苦為必要，其核給之標準固與財產上損害之計算
    不同，然非不可斟酌雙方身分資力與加害程度，及其他各種
    情形核定相當之數額；又民法第195 條第1 項前段所謂賠償
    相當之金額，自應以實際加害情形與其人格權之受影響是否
    重大，及被害者之身分地位與加害人經濟狀況等關係定之（
    最高法院51年台上字第223 號、47年台上字第1221號判例意
    旨參照）。
  2.本件被告毆打原告致其受有前開傷害，原告精神上必受有相
    當之痛苦。佐以被告雖於本件言詞辯論期日到庭，卻未提出
    可能賠償原告之和解方案，使原告自109 年11 月7 日受前
    開傷害迄今逾2年，仍未獲被告任何賠償，原告長期因擔心
    未能受償而處於痛苦之中，不言可喻。況兩人前為男女朋友
    ，關係緊密，被告竟於此親密關係中對原告施暴，使原告身
    心俱受害甚鉅，且難以對外求助，不啻使原告較一般受陌生
    人傷害情境下更難以平復。再衡酌原告職業為營造公司會計
    、大學畢業、離婚、無扶養人數，業據兩造供陳在卷，且對
    彼此上開履歷不爭執（見本院卷第88頁）。又原告108、109
     年所得均為316,800 元，名下有財產3筆，財產總額為747,
    410元；被告108、109 年所得分別為249,258元、497,611元
    ，名下有財產0筆，財產總額為0 元，有兩造之稅務電子閘
    門財產所得調件明細表可參（見卷附證物袋）。本院斟酌兩
    造前開經濟狀況、身分、地位、被告加害情形及原因等情節
    ，認原告所得請求之精神慰撫金分別以60,000元為適當，逾
    此範圍，即屬無據。
  3.從而，本件原告得請求之損害賠償金額計60,700元（計算式
    ：醫療費700 元＋慰撫金60,000元＝60,700元）。
五、按給付無確定期限者，債務人於債權人得請求給付時，經其
    催告而未為給付，自受催告時起，負遲延責任；其經債權人
    起訴而送達訴狀，或依督促程序送達支付命令，或為其他相
    類之行為者，與催告有同一之效力；遲延之債務，以支付金
    錢為標的者，債權人得請求依法定利率計算之遲延利息；應
    付利息之債務，其利率未經約定，亦無法律可據者，週年利
    率為百分之5 ，民法第229 條第2 項、第233 條第1 項前段
    、第203 條分別定有明文。本件原告對被告之侵權行為損害
    賠償債權，核屬無確定期限之給付，經原告提起本件訴訟，
    請求被告給付，該民事起訴狀繕本已於110年5月11日送達被
    告，有送達證書回證在卷可考（見本院卷第43頁），惟被告
    迄未給付，則原告請求被告自同年月12日起加給按週年利率
    百分之5 計算之遲延利息，洵屬有據。
六、綜上所述，原告依侵權行為法律關係，請求被告給付原告60
    ,700元，及自110年5月12日起，按週年利率百分之5 計算之
    利息，應予准許；逾此範圍之請求，則無理由，應駁回之。
七、本判決主文第1 項所示原告勝訴部分，乃所命被告給付之價
    額未逾50萬元之判決，應依民事訴訟法第389 條第1 項第5
    款之規定，職權宣告假執行。原告陳明願供擔保請准宣告假
    執行，僅係促使法院之職權發動，無庸另為准駁之諭知。至
    原告敗訴部分，假執行之聲請已失所附麗，即應駁回之。
八、本件事證已臻明確，至於兩造其餘攻擊防禦方法及所提證據
    ，經本院斟酌後，認為均不足以影響本判決之結果，而無逐
    一論駁之必要，併此敘明。
九、訴訟費用負擔之依據：民事訴訟法第79條
中　　華　　民　　國　 110　　年　　11  　月　　30　　日
                  苗栗簡易庭  法　官　何星磊
以上正本係照原本作成。
如對本判決上訴，須於判決送達後20日內向本院提出上訴狀。
如委任律師提起上訴者，應一併繳納上訴審裁判費。
                              書記官　李宜娟
中　　華　　民　　國　 110　　年　　11  　月　　30　　日